---
title: "Customer Movie Rating Clustering Using K-Means Clustering"
author: "Ikhwanul Muslimin"
date: "4/26/2021"
output: html_document
---

# Masalah
Diberikan file customer_movie_rating.csv, lakukan segmentasi pelanggan dengan menggunakan K-Means Clustering, kemudian pilih nilai k terbaik dan analisa hasil setiap klaster.

# Solusi

## Load Library dan Data
```{r, message=FALSE, warning=FALSE}
library(NbClust)
library(factoextra)

df = read.csv('customer_movie_rating.csv')
```

## Eksplorasi Data

Bentuk data:
```{r, echo=FALSE}
head(df)
```

Dengan dimensi:
```{r, echo=FALSE}
dim(df)
```

Informasi umum data:
```{r, echo=FALSE}
summary(df)
```

Dari hasil di atas, dapat dilihat bahwa data yang kita miliki merupakan rating yang diberikan pelanggan untuk setiap genre film dalam sebuah website. Terdapat **5 genre film** yang akan ditinjau: Horror, Romcom, Action, Comedy, dan Fantasy di mana masing-masingnya memiliki nilai yang berada pada rentang **0 - 100**. Dalam kasus ini, data kita memiliki satuan yang sama, sehingga **tidak perlu melakukan penskalaan** lagi.

## Mencari Nilai $k$ yang Optimal
```{r, echo=FALSE}
nbclust_out <- NbClust(
  data = df,
  distance = "euclidean",
  min.nc = 2,
  max.nc = 5,
  method = "kmeans"
)
```

Kedua hasil plot Hubert index dan D index menunjukkan bahwa pada jumlah klasternya adalah 3 terjadi perubahan kedua nilai indeks tersebut secara signifikan, ini menunjukkan bahwa 3 adalah jumlah klaster yang optimal untuk kasus ini.

```{r, echo=FALSE}
nbclust_plot <- data.frame(clusters = nbclust_out$Best.nc[1, ])
nbclust_plot <- subset(nbclust_plot, clusters >= 2 & clusters <= 5)

ggplot(nbclust_plot) +
  aes(x = clusters) +
  geom_histogram(bins = 30L, fill = "#0c4c8a") +
  labs(x = "Jumlah klaster", y = "Frekuensi", title = "Jumlah klaster optimal") +
  theme_minimal()
```

Dan juga dengan melihat frekuensi setiap jumlah klaster pada 30 indeks, 3 adalah jumlah klaster yang paling optimal. Sehingga, untuk ke depannya akan dipilih $k = 3$.

## K-Means Clustering dengan $k=3$
Berikut adalah visualisasi *clustering* yang paling optimal untuk kasus di atas:
```{r, echo=FALSE}
model1 = kmeans(df, centers=3)
fviz_cluster(model1, data = df)
```

Salah satu parameter yang digunakan untuk menentukan kualitas dari hasil *K-Means Clustering* ini adalah perbandingan antara BSS (*Between Sum of Squares*) dan TSS (*Total Sum of Squares*),
$$ \frac{BSS}{TSS}\times 100 $$
Untuk kasus $k=3$, diperoleh kualitasnya sebesar:
```{r, echo=FALSE}
model1$betweenss*100/model1$totss
```